臺灣高等法院高雄分院刑事判決　　　　 96年度上訴字第506號
上　訴　人
即　被　告　乙○○
　　　　　　　　　　（現於臺灣高雄第二監獄執行中）
選任辯護人　張永昌律師
上　訴　人
即　被　告　甲○○
　　　　　　　　　　（現於臺灣高雄女子監獄執行中）
指定辯護人　孫嘉男律師
上列上訴人因違反毒品危害防制條例案件，不服臺灣高雄地方法
院95年度訴字第1301號中華民國96年1 月25日第一審判決（起訴
案號：臺灣高雄地方法院檢察署94年度偵字第23018 號、第2301
9 號），提起上訴，本院判決如下：
    主  文
原判決撤銷。
乙○○、甲○○共同意圖販賣而持有第一級毒品，乙○○處有期
徒刑拾壹年，甲○○處有期徒刑拾年，扣案如附表一編號1 至6
及附表二編號1 至5 所示之物，均沒收銷燬之。
    事  實
一、乙○○因經陳建元（業於民國94年9 月27日因施用毒品過量
    死亡）同意使用其所有車牌號碼7976-FD 號自用小客車，乃
    於94年9 月25日下午3 時許，至高雄市○○區○○路322 之
    1 號昱陽保養廠，將該車於94年9 月15日交付維修之費用付
    清後，即取走該車使用。乙○○與甲○○係男女朋友關係，
    渠等均明知海洛因、甲基安非他命分屬毒品危害防制條例第
    2 條第2 項第1 款、第2 款所列第一級及第二級毒品，不得
    販賣或意圖販賣而持有，乙○○竟於購入附表一編號1 至6
    及附表二編號1 至5 所示原欲供己施用之毒品後之不詳時間
    ，變易供己施用之意思，而與甲○○共同基於意圖販賣而持
    有第一、二級毒品之犯意聯絡，由乙○○將上開毒品交予甲
    ○○保管，甲○○即將之置於其所有之手提袋內，伺機出售
    他人牟利。嗣於94年10月5 日下午6 時30分許，乙○○駕駛
    上開自用小客車搭載甲○○行經高雄市○○區○○路與民利
    街口交岔路口處時，因上開自用小客車業經陳建元之母陳葉
    秀美申報失竊，警方乃將乙○○、甲○○2 人以巡邏車載回
    警局調查，當巡邏車駛至高雄市政府警察局門口，甲○○趁
    步下巡邏車之際，將附表一編號9 所示之毒品丟置在所乘巡
    邏車右後座位內，為警發覺後，經甲○○同意搜索其所攜帶
    之手提袋，並自手提袋內起獲查扣如附表一編號1 至8 及附
    表二所示之物，另在陳建元所有上開自用小客車之後座扣得
    如附表三所示之物，始查悉上情。
二、案經高雄市政府警察局移送臺灣高雄地方法院檢察署檢察官
    偵查起訴。
    理  由
壹、程序方面
一、按被告之自白，非出於強暴、脅迫、利誘、詐欺、疲勞訊問
    、違法羈押或其他不正之方法，且與事實相符者，得為證據
    ；違背第100 條之3 第1 項之規定，所取得被告或犯罪嫌疑
    人之自白及其他不利之陳述，不得作為證據；刑事訴訟法第
    156條第1項及第158條之2第1 項前段分別定有明文。經查，
    被告甲○○於94年10月5日23時10分至翌日（6日）1 時10分
    所製作之第一次警詢筆錄（警卷(一)第1至5頁），警方並未告
    知是否同意夜間詢問即逕行詢問，且當時被告甲○○屢次向
    警方表示伊很睏，很想睡覺，並逕行躺下睡覺，惟警方屢次
    將被告甲○○叫醒，告訴伊先不要睡，趕快做完筆錄就可以
    睡覺等情，業經原審當庭勘驗屬實，製有勘驗筆錄可稽（原
    審卷第138至140頁），足見被告甲○○於94年10月5 日23時
    10分至翌日（6日）1時10分製作第一次警詢筆錄時，已是深
    夜時分，且被告甲○○明白向警方表示伊很睏，很想睡覺，
    並逕行躺下睡覺，惟警方卻置之不理，仍執意於斯時製作警
    詢筆錄。並無證據證明警方上開違背規定之所為非出於惡意
    ，亦無證據證明被告甲○○上開陳述係出於自由意志，本院
    因認警方對被告甲○○所製作之上開警詢筆錄，因違反刑事
    訴訟法第156條第1項、第158條之2第1 項前段之規定，而無
    證據能力。
二、按傳聞法則之重要理論依據，在於傳聞證據未經當事人之反
    對詰問予以核實，乃予排斥，惟若當事人已放棄對原供述人
    之反對詰問權，於法院審判時表明同意該等傳聞證據可作為
    證據，基於證據資料愈豐富，愈有助於真實發現之理念，並
    貫徹刑事訴訟法修法加重當事人進行主義之精神，確認當事
    人對於證據能力有處分權之制度，傳聞證據經當事人同意作
    為證據，法院認為適當者，亦得為證據。另當事人於調查證
    據時，對於傳聞證據表示「沒有意見」、「對於證據調查無
    意見」，而未於言詞辯論終結前聲明異議，應視為已有將該
    等傳聞證據採為證據之同意，此刑事訴訟法第159 條之5 定
    有明文。被告及辯護人於本院準備程序時，已表示對於全案
    卷證除被告甲○○94年10月5 日第一次警詢筆錄外，其餘證
    據之證據能力均無意見（本院卷第61頁），依刑事訴訟法第
    15 9條之5 之規定，應視為被告及辯護人已同意本案除被告
    甲○○94年10月5 日第一次警詢筆錄外，其餘證據均有證據
    能力，本院斟酌該等證據並非非法取得，亦無證明力明顯過
    低之情形，是該等證據，均得採為證據。
貳、有罪部分（即撤銷改判部分）
一、訊據上訴人即被告乙○○、甲○○均矢口否認有意圖販賣而
    持有第一級毒品海洛因、第二級毒品甲基安非他命等犯行。
    被告乙○○辯稱：不知扣案毒品如何得來，伊並未將毒品交
    予被告甲○○手放入其手提袋內，更無販賣意圖云云；被告
    甲○○則辯稱：扣案如附表一編號1 至6 及附表二編號1 至
    5 所示之物係被告乙○○交付與伊保管，被告乙○○僅稱如
    此較為安全，伊並無販賣毒品之意圖，亦不知被告乙○○託
    伊保管之上開物品作何用途云云。經查：
  (一)扣案如附表一編號1 至6 及附表二編號1 至5 所示之物，係
    警方自被告甲○○所攜帶之手提袋中起獲乙節，業據被告甲
    ○○自承在卷（本院卷第59頁），核與證人即查獲本案之警
    員薛忠宏、沈聿修證述情節相符（原審卷第106、112頁），
    且上開扣案物品經送法務部調查局及高雄醫學大學附設中和
    紀念醫院鑑驗結果，分別含有第一級毒品海洛因及第二級毒
    品甲基安非他命成分（詳如附表一、二所示），此有法務部
    調查局鑑定通知書及高雄醫學大學附設中和紀念醫院檢驗報
    告在卷可稽（偵(二)卷第26至31頁、第38頁、原審卷第71至75
    頁、第79至85頁、第133頁、第160頁）。職是，扣案如附表
    一編號1至6及附表二編號1至5所示之物，分別係第一級毒品
    海洛因及第二級毒品甲基安非他命，且係自被告甲○○所攜
    帶之手提袋中所起獲等情堪以認定。
  (二)扣案如附表一編號1 至6 及附表二編號1 至5 所示之毒品，
    係被告2 人共同持有欲伺機販售他人牟利乙節，業據被告甲
    ○○供承證述在卷（偵(一)卷第6 頁、聲羈卷第4 、5 頁），
    被告甲○○嗣雖翻異前詞，改稱：伊無販賣毒品之意圖，亦
    不知被告乙○○將毒品交付放置伊處是要作何用途，暨被告
    乙○○辯稱：不知扣案毒品如何得來，伊並未將毒品交予被
    告甲○○手放入其手提袋內，更無販賣意圖云云。惟查，被
    告2 人乃男女朋友關係，業據被告2 人自承在卷（偵(一)卷第
    5 頁、原審卷第117 頁），且被告2 人均有施用毒品之前科
    紀錄，有臺灣高等法院被告前案紀錄表2 份在卷可憑，渠等
    應知毒品價格昂貴，取得不易，且為免遭警查緝，一般施用
    毒品之人，除將所欲施用之毒品置於隨身攜帶之手提包中，
    以備所需之外，將數量非少之毒品轉交他人存放，並攜帶外
    出，卻謂無販賣毒品牟利之意圖，或謂不知作何用途云云，
    均與常情有違而不可採信。被告2 人為警查獲時，扣案如附
    表一編號1至6及附表二編號1至5所示之毒品既均已分裝妥適
    ，且第二級毒品甲基安非他命分裝為5 包，數量分別為驗後
    3.22公克、2.9公克、3.28公克、3.21公克、3.31 公克，而
    第一級毒品海洛因分裝為6包，數量分別為驗後淨重46.16公
    克、44.59公克、2.33公克、0.18公克、0.13公克、19.5 公
    克，足見被告2 人顯係攜帶上開分裝好之毒品伺機出售，待
    價而沽，是被告2 人主觀上有賺取買賣差價牟利之意圖，應
    屬符合論理法則且不違背社會通常經驗之合理判斷，應堪認
    定。
  (三)被告甲○○雖於偵查中陳稱伊是在整理陳建元上開自用小客
    車後車廂時發現扣案之毒品云云（偵(一)卷第5頁 ），然被告
    甲○○嗣於原審及本院審理時業已改稱，扣案之毒品部分是
    被告乙○○交給伊存放，部分則是伊自己所有（原審卷第43
    、11 7頁、本院卷第97頁）；參以上開自用小客車之車主陳
    建元本身有施用毒品之前科紀錄，且其亦因施用毒品過量，
    而於94年9月27日在高雄縣橋頭鄉新莊村橋頭新市鎮空地死
    亡等情，有臺灣高等法院被告前案紀錄表（本院卷）及臺灣
    高雄地方法院檢察署94年度相甲字第1795號相驗屍體證明書
    （偵(二)卷第39頁）各1份在卷可稽；再參以上開7976-FD號自
    用小客車，係陳建元偕同被告乙○○於94年9月15 日一同開
    至高雄市○○區○○路322之1號昱陽保養廠修理，且車主陳
    建元有說車子修好後要過戶給被告乙○○，並要昱陽保養廠
    負責人丙○○幫忙辦理過戶手續，嗣於94年9 月25日，由被
    告乙○○偕同被告甲○○將修好之該車取走等情，業據證人
    即昱陽保養廠負責人丙○○證述明確（本院卷第85至86頁）
    。衡諸常情，陳建元本身既有施用毒品成癮之惡習，且預知
    該車修好後將過戶給被告乙○○，則車主陳建元豈有將價格
    昂貴，取得不易之毒品任意置於自用小客車內10餘日，任由
    被告2 人取走之理？足見被告甲○○於偵查中陳稱是在整理
    陳建元上開自用小客車後車廂時發現扣案之毒品云云，係被
    告甲○○為警查獲之初，欲將持有毒品之罪責推卸給陳建元
    之砌詞，不足採信，應以被告甲○○嗣於原審及本院審理時
    改稱扣案之毒品部分是被告乙○○交給伊存放，部分則是伊
    自己所有等情，較為真實可採。
  (四)綜上所述，被告2 人所辯均係事後圖飾卸責之詞，不足採信
    ，本件事證已臻明確，被告2 人意圖販賣而持有第一級毒品
    海洛因及第二級毒品甲基安非他命之犯行均堪認定。
二、按販賣毒品罪，係行為人以營利之意圖，而將毒品購入或賣
    出，有一於此，其犯罪即屬完成，不必二者兼備，此與意圖
    販賣而持有毒品罪，係指行為人以意圖販賣營利以外之原因
    而持有毒品，其後始起意營利販賣者（例如因為他人之贈與
    或寄藏而持有，嗣後始起意為販賣者而言），並不相同（最
    高法院92年度臺上字第67號判決意旨參照）。被告乙○○原
    為供己施用而購入附表一編號1 至6 及附表二編號1 至5 所
    示之毒品，嗣始變易供己施用之意思，而與被告甲○○共同
    基於意圖販賣而持有第一、二級毒品之犯意聯絡，由被告乙
    ○○將上開毒品交予被告甲○○保管，被告甲○○即將之置
    於其所有之手提袋內，伺機出售他人牟利，是被告2 人所為
    ，均係犯毒品危害防制條例第5條第1項、第2 項之意圖販賣
    而持有第一級、第二級毒品罪。被告2人行為後，94年1 月7
    日修正公布之刑法，自95年7月1日施行，刑法第55條關於想
    像競合犯之規定，增訂「但不得科以較輕罪名所定最輕本刑
    以下之刑」之但書規定，惟此僅係科刑之限制，為法理之明
    文化，非屬法律之變更，即無法律修正比較適用之問題（最
    高法院95年5月23日95年第8次刑事庭會議決議參照），是被
    告2 人基於販賣之意圖同時、同地持有第一、二級毒品，係
    以一行為同時觸犯2 罪名，為想像競合犯，應依刑法第55條
    之規定，從一重之毒品危害防制條例第5條第1項意圖販賣而
    持有第一級毒品罪論處。被告2 人就上開犯行有犯意聯絡及
    行為分擔，均為共同正犯（刑法第28條共犯修正施行前規定
    「2 人以上共同實施犯罪之行為者，皆為正犯」，修正施行
    後規定「2 人以上共同實行犯罪之行為者，皆為正犯」，修
    法後將完全未參與犯罪行為之實行之陰謀共同正犯及預備共
    同正犯刪除；而被告2 人就上開意圖販賣而持有第一、二級
    毒品之犯行，有犯意聯絡、行為分擔，屬實行之正犯，不論
    依修正前之刑法第28條，或修正後之刑法第28條之規定，均
    構成共同正犯，自不生新舊法比較之問題，應逕依修正後之
    刑法第28條，論以共同正犯）。
三、原審據以論處被告2 人罪刑，固非無見。惟查：(一)本件被告
    2 人意圖販賣而持有附表一編號1 至6 及附表二編號1 至5
    所示之第一、二級毒品，係由被告乙○○交由被告甲○○存
    放，原判決認係被告甲○○在整理陳建元上開自用小客車後
    車廂時所發現，其事實之認定尚有未合。(二)公訴意旨認被告
    2 人意圖販賣而持有第一、二級毒品之數量為第一級毒品海
    洛因9包（即附表一所示之物）、第二級毒品甲基安非他命7
    包（即附表二所示之物），原判決認被告2 人意圖販賣而持
    有第一、二級毒品之數量為第一級毒品海洛因6 包（即附表
    一所示編號1至6所示之物）、第二級毒品甲基安非他命5 包
    （即附表二編號1至5所示之物），惟僅於理由欄三中說明「
    扣案如附表一編號7至9及附表三所示之毒品（漏載附表二編
    號6至7），即與本件意圖販賣而持有第一級毒品海洛因、意
    圖販賣而持有第二級毒品甲基安非他命等犯行無涉，爰不得
    於本案中為沒收銷燬或沒收之諭知」，漏未就其餘部分（即
    附表一編號7至9及附表二編號6至7所示之物）敘明不另為無
    罪之諭知，亦有未洽。被告上訴意旨否認犯罪，指摘原判決
    不當，雖無理由，惟原判決既有前開可議之處，自應由本院
    將原判決撤銷改判。
四、審酌被告2 人均曾因施用毒品犯行經判處罪刑，渠等不僅自
    身耽溺於毒品，更萌生販賣毒品營利之意圖，欲伺機出售牟
    利，罔顧毒品極有可能戕害施用者身心健康，並對於社會治
    安造成潛在之危害，渠等意圖販賣而持有附表一編號1至6及
    附表二編號1至5所示之第一、二級毒品，數量非少，該等毒
    品原係被告乙○○所有，嗣始變易供己施用之意思，而與被
    告甲○○共同意圖販賣而持有，被告乙○○惡性較大，被告
    甲○○惡性較輕，及被告乙○○始終否認犯行，被告甲○○
    則曾坦承部分犯行等一切情狀，爰分別量處如主文所示之刑
    ，以資懲儆。扣案如附表一編號1至6及附表二編號1至5所示
    之物，分別為第一級毒品海洛因、第二級毒品甲基安非他命
    ，詳附表一、二各該編號物品名稱及數量欄所示，並有附表
    一、二各該編號證據索引欄之資料可資佐證，分別為查獲之
    第一級、第二級毒品，均應依毒品危害防制條例第18條第1
    項前段規定，不問屬於犯人與否，均沒收銷燬之；而上開毒
    品鑑驗耗用之部分既已滅失，自無庸宣告沒收銷燬。至扣案
    如附表一編號7至9、附表二編號6至7及附表三所示之物，為
    被告甲○○所有供其施用毒品所用之物，尚與本件意圖販賣
    而持有第一級毒品海洛因、意圖販賣而持有第二級毒品甲基
    安非他命等犯行無涉（詳後述），爰不於本案中為沒收銷燬
    或沒收之諭知，附此敘明。
參、不另為無罪諭知部分
一、公訴意旨另以：被告乙○○、甲○○基於意圖販賣而持有第
    一、二級毒品之犯意聯絡，共同持有附表一編號7至9所示之
    第一級毒品海洛因，及附表二編號6至7所示之第二級毒品甲
    基安非他命，因認此部分被告2 人亦涉犯毒品危害防制條例
    第5條第1項、第2 項之意圖販賣而持有第一、二級毒品罪嫌
    云云。
二、按犯罪事實應依證據認定之，無證據不得認定犯罪事實；又
    不能證明被告犯罪或其行為不罰者，應諭知無罪之判決，刑
    事訴訟法第154條第2項第301條第1項分別定有明文。次按
    「犯罪事實應依證據認定之，所謂證據，須適於為被告犯罪
    事實之證明者，始得採為斷罪資料。」、「認定犯罪事實所
    憑之證據，雖不以直接證據為限，間接證據亦包括在內；然
    而無論直接或間接證據，其為訴訟上之證明，須於通常一般
    之人均不致有所懷疑，而得確信其為真實之程度者，始得據
    為有罪之認定」，又認定不利於被告之事實，須依積極證據
    ，苟積極證據不足為不利於被告事實之認定時，即應為有利
    於被告之認定，更不必有何有利之證據，有最高法院53年臺
    上字第2750號、76年臺上字第4986號、30 年上字第816號判
    例意旨可資參照。
三、訊據被告2人均堅決否認有此部分之犯行。經查：
  (一)扣案如附表一編號1至6及附表二編號1至5所示之物，係由被
    告乙○○交付被告甲○○保管，其餘扣案如附表一編號7至9
    、附表二編號6至7及附表三所示之物，則係被告甲○○所有
    供其施用毒品所用等情，業據被告甲○○迭於原審及本院審
    理中陳稱在卷（原審卷第180、181頁、本院卷第97頁）。查
    本案所有扣案之物，除附表一編號9 所示之毒品，係被告甲
    ○○丟置在所乘巡邏車右後座位內而為警發現查扣，及附表
    三所示之物係在陳建元所有上開自用小客車之後座為警查扣
    之外，其餘附表一編號1至8及附表二所示之物，均是警方在
    被告甲○○所攜帶之手提袋內查獲。衡諸常情，倘被告刻意
    隱瞞毒品來源，則警方單依現存證據，實委難查得實情；又
    倘扣案如附表一編號7至9、附表二編號6至7及附表三所示之
    物，非被告甲○○所有供其施用毒品所用之物，則被告甲○
    ○實無一再供述及澄清之必要。
  (二)參以被告甲○○於94年10月5 日為警查獲時，經其同意採尿
    送驗結果，確呈施用甲基安非他命及海洛因後，所生甲基安
    非他命及海洛因代謝物嗎啡之陽性反應，此有高雄市政府警
    察局保安警察大隊刑案移送專責組偵辦毒品危害防制條例嫌
    疑人尿液採證代碼表及高雄市立凱旋醫院濫用藥物尿液檢驗
    報告各1 份在卷可參（偵卷(二)第17、18頁），益徵被告甲○
    ○上開所述，附表一編號7至9、附表二編號6至7及附表三所
    示之物係其所有供其施用毒品所用之物乙節，尚非子虛。
四、綜上所述，公訴人認被告2 人此部分涉犯毒品危害防制條例
    第5條第1項、第2 項之意圖販賣而持有第一、二級毒品罪嫌
    所憑之證據，尚未達通常一般人均不致有所懷疑，而得以確
    信其為真實之程度，本應就此部分為被告2 人無罪之諭知，
    惟公訴意旨認此部分與前開被告2 人意圖販賣而持有第一、
    二級毒品之有罪部分，有實質上一罪之關係，依審判不可分
    原則，爰不另為無罪之諭知。
據上論結，應依刑事訴訟法第369 條第1 項前段、第364 條、第
299條第1項前段，毒品危害防制條例第5 條第1項、第2項、第18
條第1項前段，刑法第2條第1 項、第11條、第28條、第55條，判
決如主文。
本案經檢察官沈紹嘉到庭執行職務。
中　　華　　民　　國　　96　　年　　5 　　月　　25　　日
                  刑事第七庭    審判長法  官 莊飛宗
                                      法  官 邱明弘
                                      法  官 孫啟強
以上正本證明與原本無異。
如不服本判決應於收受本判決後10日內向本院提出上訴書狀，其
未敘述上訴理由者，並得於提起上訴後10日內向本院補提理由書
狀（均須按他造當事人之人數附繕本）「切勿逕送上級法院」。
中　　華　　民　　國　　96　　年　　5 　　月　　25　　日
　　　　　　　　　　　　　　　　　　　書記官 黃富美
附錄本判決論罪科刑法條：
毒品危害防制條例第5條第1項、第2項：
意圖販賣而持有第一級毒品者，處無期徒刑或10年以上有期徒刑
，得併科新臺幣 7 百萬元以下罰金。
意圖販賣而持有第二級毒品者，處5 年以上有期徒刑，得併科新
臺幣 5 百萬元以下罰金。
附表一
┌───┬────────────────┬─────────────┬───────┐
│編號  │ 物品名稱及數量                 │證據索引                  │備註          │
├───┼────────────────┼───────┬─────┼───────┤
│ 1    │海洛因1 包（驗後淨重46.16 公克）│高雄醫學大學附│純度17.05 │乙○○、甲○○│
│      │                                │設中和紀念醫院│％，參原審│供本件犯行所用│
│      │                                │檢驗報告（原審│卷第160 頁│              │
│      │                                │卷第72頁）    │所附法務部│              │
├───┼────────────────┼───────┤調查局鑑定├───────┤
│2     │海洛因1 包（驗後淨重44.59公克） │高雄醫學大學附│書        │乙○○、甲○○│
│      │                                │設中和紀念醫院│          │供本件犯行所用│
│      │                                │檢驗報告（原審│          │              │
│      │                                │卷第73頁）    │          │              │
├───┼────────────────┼───────┤          ├───────┤
│3     │海洛因1 包（驗後淨重2.33 公克） │高雄醫學大學附│          │乙○○、甲○○│
│      │                                │設中和紀念醫院│          │供本件犯行所用│
│      │                                │檢驗報告（原審│          │              │
│      │                                │卷第74頁）    │          │              │
├───┼────────────────┼───────┤          ├───────┤
│4     │海洛因1 包（驗後淨重0.18 公克） │高雄醫學大學附│          │乙○○、甲○○│
│      │                                │設中和紀念醫院│          │供本件犯行所用│
│      │                                │檢驗報告（原審│          │              │
│      │                                │卷第75頁）    │          │              │
├───┼────────────────┼───────┤          ├───────┤
│5     │海洛因1 包（驗後淨重0.13 公克） │高雄醫學大學附│          │乙○○、甲○○│
│      │                                │設中和紀念醫院│          │供本件犯行所用│
│      │                                │檢驗報告（原審│          │              │
│      │                                │卷第76頁）    │          │              │
├───┼────────┬───────┼───────┼─────┼───────┤
│6     │海洛因4 包（合計│毛重19.5公克  │法務部調查局鑑│純度77.58 │乙○○、甲○○│
│      │淨重21.09 公克）│              │定通知書（見94│％，見94年│供本件犯行所用│
├───┤                ├───────┤年度偵字第2301│度偵字第  ├───────┤
│7     │                │毛重1.6 公克  │9 號偵查卷第35│23019 號偵│甲○○所有，供│
│      │                │              │頁）          │查卷第35頁│施用第一級毒品│
│      │                │              │              │所附法務部│海洛因所用    │
├───┤                ├───────┤              │調查局鑑定├───────┤
│8     │                │毛重0.7公克   │              │通知書    │甲○○所有，供│
│      │                │              │              │          │施用第一級毒品│
│      │                │              │              │          │海洛因所用    │
├───┤                ├───────┤              │          ├───────┤
│9     │                │毛重1.4 公克  │              │          │甲○○所有，供│
│      │                │              │              │          │施用第一級毒品│
│      │                │              │              │          │海洛因所用    │
└───┴────────┴───────┴───────┴─────┴───────┘
 附表二
    ┌───┬────────┬──────────┬───────┐
    │編號  │物品名稱及數量  │證據索引            │備註          │
    ├───┼────────┼──────────┼───────┤
    │1     │甲基安非他命1 包│高雄醫學大學附設中  │乙○○、甲○○│
    │      │（驗後淨重3.22公│和紀念醫院檢驗報告  │供本件犯行所用│
    │      │克）            │（原審卷第80頁）    │              │
    ├───┼────────┼──────────┼───────┤
    │2     │甲基安非他命1 包│高雄醫學大學附設中  │乙○○、甲○○│
    │      │（驗後淨重2.9 公│和紀念醫院檢驗報告  │供本件犯行所用│
    │      │克）            │（原審卷第81頁）    │              │
    ├───┼────────┼──────────┼───────┤
    │3     │甲基安非他命1 包│高雄醫學大學附設中  │乙○○、甲○○│
    │      │（驗後淨重3.28公│和紀念醫院檢驗報告  │供本件犯行所用│
    │      │克）            │（原審卷第82頁）    │              │
    ├───┼────────┼──────────┼───────┤
    │4     │甲基安非他命1 包│高雄醫學大學附設中  │乙○○、甲○○│
    │      │（驗後淨重3.21公│和紀念醫院檢驗報告  │供本件犯行所用│
    │      │克）            │（原審卷第83頁）    │              │
    ├───┼────────┼──────────┼───────┤
    │5     │甲基安非他命1 包│高雄醫學大學附設中  │乙○○、甲○○│
    │      │（驗後淨重3.31公│和紀念醫院檢驗報告  │供本件犯行所用│
    │      │克）            │（原審卷第84頁）    │              │
    ├───┼────────┼──────────┼───────┤
    │6     │甲基安非他命1 包│高雄醫學大學附設中  │甲○○所有，供│
    │      │（驗後淨重1.36公│和紀念醫院檢驗報告  │施用第二級毒品│
    │      │克）            │（原審卷第85頁）    │甲基安非他命犯│
    │      │                │                    │行所用        │
    ├───┼────────┼──────────┼───────┤
    │7     │甲基安非他命1 包│高雄醫學大學附設中  │甲○○所有，供│
    │      │（驗後淨重1.24公│和紀念醫院檢驗報告  │施用第二級毒品│
    │      │克）            │（原審卷第86頁）    │甲基安非他命犯│
    │      │                │                    │行所用        │
    └───┴────────┴──────────┴───────┘
附表三
    ┌───┬────────┬──────────┬───────┐
    │編號  │物品名稱、數量  │證據索引            │備註          │
    ├───┼────────┼──────────┼───────┤
    │1     │玻璃球吸食器1 個│高雄醫學大學附設中  │甲○○所有，供│
    │      │（甲基安非他命陽│和紀念醫院檢驗報告  │施用第二級毒品│
    │      │性反應）        │（原審卷第72頁）    │甲基安非他命犯│
    │      │                │                    │行所用        │
    └───┴────────┴──────────┴───────┘
